【裁判字號】    97,易,357
【裁判日期】    970527
【裁判案由】    詐欺
【裁判全文】
臺灣彰化地方法院刑事判決               97年度易字第357號
公  訴  人  臺灣彰化地方法院檢察署檢察官
被      告  甲○○
                    現另案在臺灣臺中女子監獄執行中
上列被告因詐欺案件，經檢察官聲請簡易判決處刑（九十六年度
偵字第八八一四號），本院彰化簡易庭認不宜以簡易判決處刑，
簽移由本院刑事庭改依通常程序審理（九十七年度彰簡字第一八
五號），本院依簡式審判程序判決如下：
    主  文
甲○○幫助意圖為自己不法之所有，以詐術使人將本人之物交付
，處有期徒刑月，如易科罰金，以新臺幣壹仟元折算壹日。
    事  實
一、甲○○前因詐欺案件，經本院以九十六年度斗簡字第一二四
    號判處有期徒刑二月確定，因詐欺案件，經本院以九十六年
    度易字第六一二號分別判處八個有期徒刑二月，應執行有期
    徒刑四月確定，上開案件，後經本院以九十六年度聲減字第
    一八四六號裁定減刑，並合併定其應執行之刑為有期徒刑三
    月確定；因施用第一級毒品、第二級毒品案件，經本院以九
    十六年度訴字第九八一號分別判處有期徒刑三月又十五日、
    三月又十五日，應執行有期徒刑六月確定；因施用第一級毒
    品案件，經本院以九十六年度訴字第一六八四號判處有期徒
    刑八月確定；因施用第一級毒品案件，經本院以九十六年度
    訴字第二一三二號分別判處有期徒刑四月、八月、八月、八
    月，應執行有期徒刑二年二月確定；因施用第一級毒品案件
    ，經本院以九十六年度訴字第一八六九號判處有期徒刑八月
    確定；因詐欺案件，經本院以九十六年度易字第一六六四號
    分別判處一個有期徒刑六月、六個有期徒刑二月，應執行有
    期徒刑一年二月確定；因竊盜案件，經本院以九十六年度斗
    簡字第六○四號判處有期徒刑四月確定；上開案件，於民國
    九十七年三月十七日經送監接續執行，現仍在臺灣臺中女子
    監獄執行中（不構成累犯）。甲○○雖預見將行動電話ＳＩ
    Ｍ卡提供予他人，可能幫助取得行動電話ＳＩＭ卡之人作為
    實行詐欺取財犯罪使用，藉以隱匿其真實身分，而躲避犯罪
    偵查機關追查，竟於不違背其等本意下，基於幫助他人詐欺
    取財之不確定故意，於民國九十六年二月間、農曆春節前某
    日，在彰化縣埤頭鄉大湖村大湖國小前，將其於九十四年八
    月一日申辦之門號0000000000號行動電話ＳＩＭ
    卡，出借予真實姓名年籍不詳、綽號阿財之成年男子，其後
    ，綽號阿財之成年男子及其所屬之詐欺集團成員即以門號0
    000000000號行動電話入聯絡電話，刊登夾報廣告
    ，乙○○（業經本院審結）於九十六年四月十四日下午二時
    許，見上開夾報廣告，得知可藉由販賣自己名義之行動電話
    ＳＩＭ卡得款花用，即撥打上開廣告所載門號000000
    0000號行動電話與真實姓名年籍不詳之成年男子聯絡後
    ，於同日下午某時許，在彰化縣員林鎮員林火車站前，將其
    於九十六年四月十二日申辦之門號0000000000號
    行動電話ＳＩＭ卡，以新臺幣（下同）二千元之代價，販賣
    予該成年男子。該成年男子及其所屬之詐欺集團成員再以門
    號0000000000號行動電話作為聯絡電話，刊登夾
    報廣告，丁○○（業經本院審結）於九十六年五月一日上午
    九時許，見該夾報廣告，得知可藉由出租自己名義之金融機
    構帳戶得款花用，即撥打門號0000000000號行動
    電話與真實姓名年籍不詳之成年男子聯絡後，於同日下午三
    時許，在彰化縣和美鎮○○路與美寮路口之某便利商店前，
    將其於九十三年十二月十七日開立之臺灣中小企業銀行和美
    分行帳號第00000000000號帳戶（下稱上開臺灣
    企銀帳戶）之存摺、提款卡、印章、密碼及其國民身分證影
    本，以二星期租金四千元之代價，出租予該成年男子。其後
    ，該成年男子及其所屬之詐欺集團成員即基於意圖為自己不
    法所有之詐欺取財犯意，於九十六年六月二十日下午三時三
    十分許，由該詐欺集團內真實姓名年籍不詳之成年人撥打電
    話予丙○○，詐稱：其遭人冒名申辦行動電話門號，積欠電
    話費用，必須將帳戶內金錢匯至指定帳戶，避免遭人冒領云
    云，致丙○○陷於錯誤，於同日下午三時四十五分許，前往
    桃園縣龍潭鄉之合作金庫銀行，依照指示匯款一百零五萬元
    至丁○○上開臺灣企銀帳戶內，隨即遭人提領十萬元。嗣因
    丙○○發現受騙，並報警處理及時止付，其餘款項始未遭提
    領，另循線查悉上情。
二、案經彰化縣警察局和美分局報告臺灣彰化地方法院檢察署檢
    察官偵查起訴。
    理  由
一、按除被告所犯為死刑、無期徒刑、最輕本刑為三年以上有期
    徒刑之罪或高等法院管轄第一審案件者外，於刑事訴訟法第
    二百七十三條第一項程序進行中，被告先就被訴事實為有罪
    之陳述時，審判長得告知被告簡式審判程序之旨，並聽取當
    事人、代理人、辯護人及輔佐人之意見後，裁定進行簡式審
    判程序；除簡式審判程序、簡易程序及第三百七十六條第一
    款、第二款所列之罪之案件外，第一審應行合議審判；刑事
    訴訟法第二百七十三條之一第一項、第二百八十四條之一分
    別定有明文。本件被告甲○○所犯係死刑、無期徒刑、最輕
    本刑為三年以上有期徒刑或高等法院管轄第一審案件以外之
    罪，且於本院行準備程序時就被訴事實為有罪之陳述，經受
    命法官告知簡式審判程序之旨，並聽取公訴人、被告之意見
    後，本院合議庭認無不得或不宜改依簡式審判程序進行之處
    ，經評議結果，裁定改由受命法官獨任行簡式審判程序，合
    先敘明。
二、上開事實，業據被告甲○○於本院審理時，坦承不諱，核與
    證人即被害人丙○○於警詢時，共同被告乙○○、丁○○於
    警詢、偵訊時，證述之情節相符，並有桃園縣政府警察局龍
    潭分局龍潭派出所受理刑事案案件報案三聯單、合作金庫匯
    款申請書回條聯、丁○○上開臺灣中小企業銀行客戶基本資
    料查詢及存款交易明細查詢單、門號0000000000
    、0000000000號行動電話通聯調閱查詢單、夾報
    廣告影本、和信電訊股份有限公司函及隨函檢附之門號00
    00000000號行動電話申請書影本各一紙在卷可稽，
    足徵被告自白確與事實相符。本件事證明確，被告甲○○幫
    助詐欺取財之犯行，應堪認定。
三、被告甲○○提供行動電話ＳＩＭ卡予他人，供他人作為實行
    詐欺取財犯罪使用，雖並未參與詐欺取財之行為，然其顯係
    以幫助之意思，參與詐欺取財構成要件以外之行為，為幫助
    犯，核被告甲○○所為，係犯刑法第三十條第一項前段、第
    三百三十九條第一項之幫助詐欺取財罪。被告甲○○係幫助
    他人實行詐欺取財犯罪，爰依刑法第三十條第二項規定，按
    詐欺取財正犯之刑減輕之。爰審酌被告甲○○提供行動電話
    ＳＩＭ卡予詐欺集團使用，其個人所得之不法利益雖屬有限
    ，然造成偵查犯罪機關事後追查贓款及詐欺集團成員極為困
    難，致使詐欺集團更加猖獗氾濫，對於社會治安之危害程度
    不容小覷，及其犯罪之動機、目的、手段、被害人所受損害
    金額，暨犯罪後坦承犯行，態度尚屬良好等一切情狀，量處
    如主文所示之刑，併諭知易科罰金之折算標準。
據上論斷，應依刑事訴訟法第四百五十二條、第二百七十三條之
一第一項、第二百九十九條第一項前段，刑法第三十條第一項前
段、第二項、第三百三十九條第一項、第四十一條第一項前段，
刑法施行法第一條之一，判決如主文。
本案經檢察官蔡曉崙到庭執行職務。
中    華    民    國    97    年    5     月    27    日
                        刑事第六庭    法  官  鄭舜元
以上正本證明與原本無異。
如不服本判決，應於判決送達後10日內，向本院提出上訴書狀，
上訴書狀應「敘述具體上訴理由」，並按他造當事人之人數附繕
本。「切勿逕送上級法院」。
告訴人或被害人對於判決如有不服具備理由請求檢察官上訴者，
其上訴期間之計算係以檢察官收受判決正本之日期為準。
中    華    民    國    97    年    5     月    27    日
                                      書記官  呂雅惠
附錄：論罪科刑法條
中華民國刑法第339條
意圖為自己或第三人不法之所有，以詐術使人將本人或第三人之
物交付者，處5年以下有期徒刑、拘役或科或併科1千元以下罰金
。
以前項方法得財產上不法之利益或使第三人得之者，亦同。
前二項之未遂犯罰之。


司法院資訊處製作；財團法人民間司法改革基金會備份。
